【裁判字號】    94,易,196
【裁判日期】    950223
【裁判案由】    竊盜
【裁判全文】
臺灣臺東地方法院刑事判決               94年度易字第196號
公  訴  人  臺灣臺東地方法院檢察署檢察官
被      告  丙○
                    （現另案羈押於臺灣臺東看守所）
上列被告因竊盜案件，經檢察官提起公訴（94年度偵字第1550號
、第1551號）暨移送併辦（95年度偵字第68號），被告於準備程
序中為有罪之陳述，本院合議庭裁定由受命法官獨任進行簡式審
判程序，判決如下：
    主  文
丙○毀越安全設備竊盜，累犯，處有期徒刑捌月；又竊盜，累犯
，處有期徒刑肆月。應執行有期徒刑拾月。
    事  實
一、丙○前於民國91年間因毀損案件，經本院判處有期徒刑6 月
    確定，於92年7 月29日執行完畢，詎不知悔改，於93年6月5
    日凌晨某時許，基於意圖為自己不法所有之犯意，在臺東縣
    臺東市○○○路108 號「弘爺漢堡」（非屬住宅，夜間亦無
    人居住），沿該店外1樓鋁窗攀爬上2樓後，徒手毀壞具防閑
    作用之冷氣孔壓克力板安全設備，穿越該冷氣孔侵入該店內
    ，竊取乙○○所有之新臺幣（下同）5,000 元得手；復另行
    基於為自己不法所有之意圖，於94年3 月27日凌晨某時許，
    見臺東市○○路458 號「7度C綠茶專賣店」（非屬住宅，夜
    間亦無人居住）店門未上鎖，即徒手拉開該店鐵捲門入內，
    竊取丁○○所有之硬幣共1,600 元得手。嗣經乙○○、丁○
    ○察覺失竊後報警循線查獲上情。
二、案經臺東縣政府警察局臺東分局報告臺灣臺東地方法院檢察
    署檢察官偵查起訴。
    理  由
一、上揭事實，業據被告丙○於警詢、偵訊及本院審理中均坦承
    不諱，核與證人乙○○、丁○○於警詢中證述情節相符，復
    有內政部警政署刑事警察局93年6月21日刑紋字第093012746
    1 號、94年4月刑紋字0000000000號鑑驗書2紙、現場照片22
    幀、刑案現場平面圖及勘察採證查核表各2 紙附卷可稽，足
    見被告自白與事實相符，事證明確，其犯行堪予認定。
二、按所謂安全設備，係指依社會通常觀念足認為防盜之設備而
    言（臺灣高等法院93 年度上易字第586號判決參照）。查本
    件被告毀壞之「弘爺漢堡」2 樓冷氣孔壓克力板，其設置目
    的顯係為防盜使用，自屬安全設備無疑。是核被告所為，係
    犯刑法第320條第1 項之普通竊盜罪、第321條第1項第2款之
    毀越安全設備竊盜罪。公訴意旨雖認被告於夜間侵入「弘爺
    漢堡」2樓行竊，屬夜間侵入住宅，惟查該店2樓平日下班均
    無人居住過夜，且店主係居住他址之事實，經證人乙○○於
    警詢中證述明確（見臺東縣警察局臺東分局信警刑字第0940
    001911號警卷第4 頁警詢筆錄），是該地點顯非屬住宅，公
    訴意旨容有未洽，附此敘明。又被告上開二次竊盜之犯行，
    雖手法相似，惟其犯罪時間相距已逾9 個月，且經被告自承
    均係臨時缺錢始犯案（見本院卷第80頁簡式審判筆錄），顯
    係基於各別犯意所為，應分論併罰。查被告前於91年間因毀
    損案件，經本院判處有期徒刑6月確定，於92年7月29日執行
    完畢，有臺灣高等法院被告前案紀錄表可佐，其於5 年內再
    犯本件有期徒刑以上之罪，為累犯，應依刑法第47條規定加
    重其刑。爰審酌被告因一時缺錢花用即二度侵入商店行竊，
    對被害人財產法益顯有危害，惟其犯後尚知坦承犯行，所竊
    得財物價值非鉅等一切情狀，分別量處如主文所示之刑，並
    定其應執行刑。
三、移送併辦意旨略以：被告基於為自己不法所有之意圖，於94
    年12月6日凌晨2 時30分許，在臺東市○○路○段424號「甘
    泉小站」，毀壞該店大門門鎖，侵入店內竊取2 萬餘元得手
    。因認被告涉犯刑法第321條第1項第2 款之加重竊盜罪嫌。
    經查，上揭事實，雖有被告不利於己之陳述、證人李金娟之
    證述及現場照片2幀可稽，然此部分犯罪時間為94年12月6日
    ，與前揭論罪科刑部分，犯罪時間相距已逾8 個月以上，且
    被告自承係臨時缺錢始行竊（見同上簡式審判筆錄），顯係
    基於各別犯意所為，自無連續犯之裁判上一罪關係，則此部
    分犯行既未經起訴，本院不得加以審理，應退由檢察官另行
    處理，附此敘明。
據上論斷，應依刑事訴訟法第273條之1第1項、第299條第1 項前
段，刑法第320條第1項、第321條第1項第2款、第47 條、第51條
第5款，罰金罰鍰提高標準條例第1條前段，判決如主文。
本案經檢察官甲○○到庭執行職務。
中    華    民    國    95    年    2     月    23    日
                  刑事第三庭    法  官  黃珮茹
以上正本證明與原本無異。
如不服本判決，應於判決送達後10日內向本院提出上訴狀（須附
繕本）。「切勿逕送上級法院」
                                書記官  徐源坤
中    華    民    國    95    年    2     月    23    日
附錄論罪法條：
中華民國刑法第320條第1項
意圖為自己或第三人不法之所有，而竊取他人之動產者，為竊盜
罪，處五年以下有期徒刑、拘役或五百元以下罰金。
中華民國刑法第321條第1項第2款
犯竊盜罪而有左列情形之一者，處六月以上、五年以下有期徒刑
：
二  毀越門扇、牆垣或其他安全設備而犯之者。
中華民國刑法第47條 (累犯)
受有期徒刑之執行完畢，或受無期徒刑或有期徒刑一部之執行而
赦免後，五年以內再犯有期徒刑以上之罪者，為累犯，加重本刑
至二分之一。
中華民國刑法第51條第5款
(數罪併罰之方法)
數罪併罰，分別宣告其罪之刑，依左列各款定其應執行者：
五  宣告多數有期徒刑者，於各刑中之最長期以上，各刑合併之
    刑期以下，定其刑期。但不得逾二十年。


司法院資訊處製作；財團法人民間司法改革基金會備份。
